臺灣士林地方法院民事裁定
111年度家調裁字第7號
聲  請  人  邱泓碩  

非訟代理人  謝育澤律師
相  對  人  黃思瑜  
兼  上一人
法定代理人  黃志玲  

上  一  人
法定代理人  黃嘉慶  
上列當事人間請求確認親子關係存在事件，本院裁定如下：
    主  文
確認聲請人邱泓碩（男，民國○○○年○月○○日生，身分證統一編號
：Ｚ○○○○○○○○○號）與相對人黃思瑜（女，民國○○○年○月○日生，
身分證統一編號：Ｚ○○○○○○○○○號）間之親子關係存在。
聲請程序費用由相對人負擔。
    理  由
一、聲請意旨略以：伊與相對人黃志玲雖無婚姻關係，然黃志玲
    自伊受胎後於民國108年7月1日產下相對人黃思瑜，且黃思
    瑜出生後即受伊撫育已視為認領，為此訴請確認親子關係存
    在，並聲明：確認聲請人與黃思瑜間之親子關係存在。
二、相對人則以：伊等不爭執聲請人與黃思瑜間存在親子關係等
    語，資為抗辯。
三、按「當事人就不得處分之事項，其解決事件之意思已甚接近
    或對於原因事實之有無不爭執者，得合意聲請法院為裁定。
    法院為前項裁定前，應參酌調解委員之意見及家事調查官之
    報告，依職權調查事實及必要之證據，並就調查結果使當事
    人或知悉之利害關係人有陳述意見之機會。當事人聲請辯論
    者，應予准許。前二項程序，準用民事訴訟法第一編第二章
    第三節關於訴訟參加之規定」，家事事件法第33條定有明文
    。本件聲請人請求確認之親子關係存在涉及公益，非當事人
    所得處分之事項，然兩造已對於聲請人主張之事實不爭執，
    並合意聲請裁定，自應由本院予以裁定。
四、次按就法律所定親子關係有爭執，而有即受確認判決之法律
    上利益者，得提起確認親子關係存在或不存在之訴，家事事
    件法第67條第1項定有明文。所謂即受確認判決之法律上利
    益，係指因法律關係之存否不明確，致原告在私法上之地位
    有受侵害之危險，而此項危險得以對於被告之確認判決除去
    之者而言，故確認法律關係存否之訴，苟具備前開要件，即
    得謂有即受確認判決之法律上利益，亦有最高法院42年度台
    上字第1031號判例意旨可供參照。查本件聲請人主張其與黃
    思瑜間之親子關係存在，雖未為相對人爭執，然衡酌聲請人
    與黃思瑜間之親子關係，在戶籍登記上需藉由法院確定判決
    辦理，可見聲請人與黃思瑜間之身分關係仍處於不明確之狀
    態，且此不安之狀態得以確認判決除去之，足認本件有即受
    確認判決之法律上利益。
五、「非婚生子女經生父認領者，視為婚生子女。其經生父撫育
    者，視為認領」，民法第1065條第1項有所明文。經查：
　㈠聲請人主張黃思瑜為其與黃志玲所生之事實，為相對人不爭
    執，且參兩造自行進行親緣鑑定之結果略以：「依據15組體
    染色體STR DNA位點之分析結果，邱泓碩與黃思瑜之父子確
    定率為99.000000000％，黃志玲與黃思瑜之母子確定率為99.
    000000000％，實務上證明『邱泓碩是黃思瑜的親生父親』、『
    黃志玲是黃思瑜的親生母親』」等語明確，三軍總醫院附設
    民眾診療服務處臨床病理科（內湖院區）親子鑑定報告書、
    診斷證明書等在卷為憑(見本院卷第99、101頁)，考量因現
    代醫學及生物科學技術之進步，以DNA確定親子血緣存否之
    正確率極高，應認上開鑑定報告之結果值為採取，故聲請人
    之上開主張為可採。
　㈡聲請人與黃志玲雖無婚姻關係(見本院卷第97頁)，然聲請人
    主張黃思瑜出生後與伊共同生活，由伊支付生活費用等語，
    業據提出黃思瑜之托育紀錄、照片為佐(見本院卷第23-75、
    79-83頁)，且未為黃志玲爭執，堪信屬實，是依民法第1065
    條第1項後段之規定，黃思瑜因受聲請人撫育應視為已受聲
    請人認領，而為聲請人之婚生子女。從而，聲請人請求確認
    其與黃思瑜之親子關係存在，為有理由，自應准許。
六、依家事事件法第33條第1項、第97條、非訟事件法第21條2項
    、民事訴訟法第78條，裁定如主文。
中　　華　　民　　國　　111 　年　　3 　　月　　18　　日
                  家事庭    法  官  郭躍民
以上正本係照原本作成。
如不服本裁定，應於送達後10日內向本院提出抗告狀。
中　　華　　民　　國　　111 　年　　3 　　月　　18　　日
                            書記官  辛旻熹